臺灣新竹地方法院民事裁定
110年度竹北小字第581號
原      告  黃錦程  
被      告  台灣土地銀行總行

法定代理人  謝娟娟  
訴訟代理人  陳協德  
            劉寶玲  

上列當事人間損害賠償事件，本院裁定如下：
    主  文
原告之訴駁回。
訴訟費用由原告負擔。
    理  由
一、本件原告主張：被告未經原告之同意或授權，於民國91年10
    月14日重陽節當日，以原告私人男女愛情故事為主軸，發行
    其春嬌志明現金卡（下稱系爭現金卡），且先後擅自利用媒
    體，播放劇中男主角名叫「志明」之「我的秘密花園1」23
    集、續集「我的秘密花園2」共31集，以及「101次求婚」之
    電視劇，予以包裝銷售，藉以炒作提高系爭現金卡之發行量
    ，成功讓系爭現金卡之發行量占全國第三位，自發行日起至
    95年2月停卡期間，總授信金額高達新台幣（下同）133億元
    ，犯不當得利侵害財產權罪，被告侵害原告不當得利之犯行
    至為明確等語。並聲明：被告應給付原告新臺幣10萬元。
二、按訴訟標的於確定之終局判決中經裁判者，除法律別有規定
    外，當事人不得就該法律關係更行起訴；原告之訴之訴訟標
    的為確定判決之效力所及者，法院應以裁定駁回之，民事訴
    訟法第249條第1項第7款、第400條分別定有明文。是終局判
    決一經確定，即生既判力，當事人不得就已判決之法律關係
    更行起訴，此為訴訟法上之「一事不再理原則」，即同一事
    件，若經裁判確定者，即生既判力，當事人及法院即應受該
    判決之拘束，若當事人之一造就該事件另行起訴，即不得與
    原判決所認定之事實為相反之主張，法院亦不得就原判決所
    認定之事實重為相反之認定。而確定判決所生之既判力，除
    當事人就確定終局判決經裁判之訴訟標的法律關係，不得更
    行起訴或為相反之主張外，法院亦不得為與確定判決意旨相
    反之裁判。否則將使同一紛爭再燃，即無以維持法之安定，
    及保障當事人權利、維護私法秩序，無法達成裁判之強制性
    、終局性解決紛爭之目的。如更行起訴，其訴即屬不合法（
    最高法院93年度台上字第1432號民事判決意旨參照）。又簡
    易訴訟程序，除本章別有規定外，仍適用第一章通常訴訟程
    序之規定，民事訴訟法第436條第2項亦有明文，先予說明。
三、經查，原告曾就上開事實，向本院提起民事訴訟（案號：10
    7年度重訴字第101號），依侵權行為及不當得利損害賠償請
    求權，請求被告給付原告7,192萬3,000元，及自91年10月14
    日起至107年5月20日止，按週年利率百分之1計算之利息，
    經本院以原告之請求無理由為由判決駁回其訴確定，原告再
    就上開判決提起再審（案號：本院109年度重再字第1號），
    經本院以該訴程序不合法且無理由駁回其訴，有上開裁判附
    卷可稽 （見本院卷第25至32頁），本件原告提起民事訴訟
    之事實，前後兩訴訟當事人相同，訴訟標的所由之基礎事實
    同一，又原告先後提起之兩件訴訟，均係依侵權行為或不當
    得利法律關係而為主張，至聲明部分雖有不同，惟就所提前
    訴範圍內之10萬元本金部分，仍應認原告係就同一事件，重
    複提起本件訴訟，依上開說明，自屬同一事件，此部分應受
    前案訴訟一審確定判決之既判力範圍所及，兩造自應受前確
    定判決既判力之拘束。從而，原告此部分請求違反一事不再
    理原則，應予駁回。又原告雖請求就本案予以模擬演練，然
    此部分主張，亦於前開案件審理中經本院審酌，認非民事訴
    訟法所規定得使用之證據方法，於法無據，附此敘明。
四、綜上所述，原告對被告提起本件民事訴訟，係就同一事件重
    複起訴，於法不合，爰裁定如主文。
五、訴訟費用之負擔：民事訴訟法第78條。
中　　華　　民　　國　　110 　年　　11　　月　　4 　　日
                      民事第二庭  法　官　張詠晶
以上正本係照原本作成。
如不服本裁定，須於本裁定送達後十日內向本院提出抗告狀（須
按他造當事人之人數附繕本）。　　　　　　　　　　　　　　
中　　華　　民　　國　　110 　年　　11　　月　　4 　　日
                                  書記官  蔡美如